sv: Styrarmens ytfinish: Anodiserad (aluminium); Ren/obehandlad; Svartoxiderad; E-belagd; Galvaniserad; Målad; Pulverlackerad; Förzinkad; Annan
da: Overfladebehandling af styrearm: Anodiseret (aluminium); Ubehandlet; Sortoxideret; E-coatet; Galvaniseret; Malet; Pulverlakeret; Forzinket; Anden
ru: Отделка рычага подвески: Анодирование (алюминий); Без покрытия / необработанный; Чёрное оксидирование (воронение); Электрофорезное покрытие (E-coat); Оцинковка; Окрашенный; Порошковое покрытие; Цинковое покрытие; Другое
sk-SK: Povrchová úprava ovládacieho ramena: Eloxované (hliník); Holé/bez povrchovej úpravy; Čierny oxid; Kataforéza (E-coating); Pozinkované; Farbené; Práškovo lakované; Pozinkované; Iné
pl: Wykończenie wahacza: Anodowane (aluminium); Surowe / niepowlekane; Oksydowane na czarno; Malowanie kataforetyczne (E-coat); Galwanizowane; Malowane; Malowane proszkowo; Ocynkowane; Inne
pt-PT: Acabamento do braço de controlo: Anodizado (alumínio); Nu/sem revestimento; Óxido negro; Revestimento eletroforético (E-coat); Galvanizado; Pintado; Revestimento em pó; Zincado; Outro
zh-CN: 控制臂表面处理: 阳极氧化（铝）; 裸露/未涂层; 发黑处理; 电泳涂装; 热镀锌; 喷漆; 粉末涂层; 镀锌; 其他
es: Acabado del brazo de control: Anodizado (aluminio); Desnudo/sin recubrimiento; Óxido negro; Recubrimiento electrónico; Galvanizado; Pintado; Con recubrimiento en polvo; Cincado; Otro
ja: コントロールアーム仕上げ: アルマイト (アルミニウム); ベア / コーティングなし; 黒色酸化被膜; 電着塗装; 亜鉛メッキ; 塗装; パウダーコート; 亜鉛メッキ; その他
fi: Tukivarren pintakäsittely: Anodisoitu (alumiini); Paljas/pinnoittamaton; Mustaoksidoitu; E-pinnoitettu; Galvanoitu; Maalattu; Jauhemaalattu; Sinkitty; Muu
tr: Salıncak kolu yüzey kaplaması: Eloksallı (alüminyum); Çıplak/kaplamasız; Siyah oksit; E-kaplamalı; Galvanizli; Boyalı; Toz boyalı; Çinko kaplamalı; Diğer
vi: Lớp hoàn thiện cần điều khiển: Mạ Anodize (nhôm); Để trần/không phủ; Oxit đen; Mạ điện; Mạ kẽm nhúng nóng; Đã sơn; Sơn tĩnh điện; Mạ kẽm điện phân; Khác
nb: Kontrollarmfinish: Anodisert (aluminium); Bart/ubehandlet; Svart oksid; E-belagt; Galvanisert; Lakkert; Pulverlakkert; Sinkbelagt; Annet
zh-TW: 控制臂表面處理: 陽極氧化 (鋁); 裸金屬/無塗層; 發黑處理; 電泳塗裝; 鍍鋅; 上漆; 粉體塗裝; 電鍍鋅; 其他
pt-BR: Acabamento do braço de controle: Anodizado (alumínio); Sem revestimento; Óxido preto; Pintura eletroforética (e-coat); Galvanizado; Pintado; Revestimento em pó; Zincado; Outro
cs: Povrchová úprava příčných ramen: Eloxováno (hliník); Bez povrchové úpravy; Černý oxid; Lakováno kataforézou (E-coat); Pozinkováno; Lakováno; Práškové lakování; Galvanicky pozinkováno; Jiné
sl-SI: Končna obdelava krmilne ročice: Anodizirano (aluminij); Golo/nepremazano; Črni oksid; E-premaz; Cinkano (galvanizirano); Barvano; Prašno barvano; Pocinkano; Drugo
hu: Lengőkar felülete: Eloxált (alumínium); Bevonat nélküli/kezeletlen; Fekete oxid; E-bevonatos (KTL-es); Galvanizált; Festett; Porfestett; Horganyzott; Egyéb
en: Control arm finish: Anodized (aluminum); Bare/uncoated; Black oxide; E-coated; Galvanized; Painted; Powder coated; Zinc plated; Other
lt-LT: Valdymo svirties apdaila: Anoduotas (aliuminis); Neapdorotas / nepadengtas; Juodasis oksidas; Padengtas e. danga; Cinkuotas; Dažytas; Dažytas milteliniu būdu; Padengtas cinku; Kita
fr: Finition du bras de suspension: Anodisé (aluminium); Nu/sans revêtement; Oxyde noir; Revêtement par cataphorèse; Galvanisé; Peint; Revêtement en poudre; Zingué; Autre
bg-BG: Покритие на носача: Анодизиран (алуминий); Гол/без покритие; Черна оксидация; Катафорезно покритие; Галванизиран; Боядисан; Прахово боядисан; Поцинкован; Друг
hr-HR: Završna obrada upravljačke vilice: Anodizirano (aluminij); Goli metal / bez premaza; Crni oksid; E-premaz; Pocinčano; Obojano; Plastificirano; Pocinčano; Ostalo
nl: Regelarm afwerking: Geanodiseerd (aluminium); Kaal/ongecoat; Zwart geoxideerd; KTL-gecoat; Gegalvaniseerd; Geverfd; Gepoedercoat; Verzinkt; Overig
it: Finitura del braccio di controllo: Anodizzato (alluminio); Nudo/non rivestito; Ossido nero; Verniciato in cataforesi; Zincato; Verniciato; Verniciato a polvere; Placcato in zinco; Altro
de: Oberflächenfinish des Querlenkers: Eloxiert (Aluminium); Blank/unbeschichtet; Brüniert; KTL-beschichtet; Verzinkt; Lackiert; Pulverbeschichtet; Galvanisch verzinkt; Sonstige
ko: 컨트롤 암 마감: 아노다이징(알루미늄); 베어/비코팅; 흑색 산화 피막; 전착 도장; 용융 아연 도금; 페인트 도장; 분체 도장; 아연 도금; 기타
th: พื้นผิวเคลือบของปีกนก: ชุบอะโนไดซ์ (อะลูมิเนียม); เปลือย/ไม่เคลือบผิว; แบล็กออกไซด์; เคลือบ E-coat; ชุบกัลวาไนซ์; พ่นสี; พ่นสีฝุ่น; ชุบสังกะสี; อื่นๆ
el: Φινίρισμα βραχίονα ελέγχου: Ανοδιωμένο (αλουμίνιο); Γυμνό/χωρίς επίστρωση; Μαύρο οξείδιο; Επίστρωση e-coat; Γαλβανιζέ; Βαμμένο; Ηλεκτροστατική βαφή πούδρας; Επιψευδαργυρωμένο; Άλλο
ro-RO: Finisajul brațului de control: Anodizat (aluminiu); Fără strat de acoperire; Oxid negru; Acoperire electroforetică (e-coat); Galvanizat; Vopsit; Vopsit cu pulbere; Zincat; Altele